【裁判字號】    95,簡再,5
【裁判日期】    950831
【裁判案由】    房屋稅
【裁判全文】
臺北高等行政法院裁定
                                   95年度簡再字第00005號
再審  原告  甲○○
再審  被告  臺北市稅捐稽徵處
代  表  人  乙○○（處長）
訴訟代理人  丁○○
            丙○○
上列當事人間因房屋稅事件，再審原告不服最高行政法院中華民
國94年7月21日94年度裁字第1356號裁定，聲請再審，本院裁定
如下︰
    主  文
再審之聲請駁回。
再審聲請程序費用由再審原告負擔。
    理  由
一、按對於確定裁定聲請再審，依行政訴訟法第283條準用同法
    第277條第1項第4款之規定，必須表明「再審理由及關於再
    審理由並遵守不變期間之證據」。所謂表明再審理由，必須
    指明其所再審之確定裁定，有如何合於行政訴訟法第273 條
    第1項所定再審事由之具體情事始為相當，倘僅泛言有再審
    事由而無具體情事者，仍難謂已合法表明再審事由，提起再
    審之訴，即屬不合法。
二、本件最高行政法院94年度裁字第1356號裁定略以，經核所述
    各節，無非一己主觀之見解，並無所涉及之法律見解具有原
    則上之重要情事，上訴人提起上訴，不合首揭規定，不應許
    可，其上訴難謂合法，應予駁回。該裁定於94年7 月29日已
    合法送達予原告，有最高行政法院送達證書附該案卷可稽。
三、本件再審原告對於最高行政法院94年度裁字第1356號裁定聲
    請再審，其主張略以，再審被告違反合法登記面積26.23 平
    方公尺，主建物稅額應更正為新臺幣736 元。騎樓依法免稅
    ，應扣減之。依房屋稅條例第4 條及財政部函釋，本屋64號
    為1 樓，電梯及公共設施使用面積為零，故為零稅。房屋現
    值不包括公共設施之現值，故公共設施之現值為零，故為零
    稅。同一194 地號上有兩屋，重複課稅兩次，應更正扣減為
    零。再審被告違法違憲課稅，有行政訴訟法第273 條第1 項
    第13款、第14款之情形云云。惟查，本件原裁定係以再審原
    告上訴程序不合法而駁回其上訴，再審原告僅敘述實體理由
    ，指摘原臺北高等行政法院判決、訴願決定、復查決定及原
    處分為不當，並未具體說明原裁定有何該當於行政訴訟法第
    273 條第1 項第13款、第14款之再審事由及相關證據，揆諸
    首揭規定說明，難謂合法，應予駁回。
四、依行政訴訟法278條第1項、第104條、第283條，民事訴訟法
    第95條、第78條，裁定如主文。
中    華    民    國    95    年     8    月   31     日
                             第五庭法  官  蕭忠仁
上為正本係照原本作成。
本件以訴訟事件所涉及之法律見解具有原則性者為限，始得於本
裁定送達後10日內向本院提出抗告狀（須按他造人數附繕本），
並經最高行政法院許可後方得抗告。
中    華    民    國    95    年     8    月   31     日
                                   書記官  蕭純純


司法院資訊處製作；財團法人民間司法改革基金會備份。
